# 是否确认资产以及计量: 享有合作公司的净利润和清算资产

提问人：wlplcf 时间：2019-11-04 06:30:21
公司与一家外地公司成立了一间合作公司，本公司提供土地，外地公司提供资金，共同开发一个楼盘（该楼盘是本地高档小区，可以说是推出即售罄，价格也是一直走高）。
双方的合作协议约定，本公司收回土地补偿金后，享有可分配利润的 20%（为净利润提取公积金和各项基金），若合作公司进行清算，享有清算资产的20%（该清算资产为扣除外地公司累计投资余额后的金额）。根据资产的定义以及确认条件，个人觉得应该要确认资产，金额为合作公司净资产扣除外地公司的累计投资余额的 20%。不知道是否妥当？
目前存在的问题是：
（ 1 ）是否要在本公司账上确认资产, 若是需要确认以净资产匡算资产金额是否充分？（若是按净资产的 20% 计算，金额会超过一个亿。）
（ 2 ）由于旧的合作协议已经到期，现在签订了新的协议。新协议规定，已经进入开发期限的楼盘按照旧协议的方式进行分配，尚未开发的按照双方 50%的比例进行分配。

回答人：chenyiwei
该交易的会计处理，首先要确定该合作项目系由谁主导。由于在合作协议修改前后，本企业享有收益分配的比例均未超过 50%，且按照此类合作开发房地产项目的惯例，资金方主导项目的可能性更大，本企业作为土地提供方，更接近于是处置土地，其对价款包含土地补偿款和部分剩余收益权。
本企业应在将土地交付给合作公司时，按土地公允价值与原账面价值之间的差额确认呢处置损益，按土地公允价值扣除应收取的土地补偿款后的差额确认一项剩余收益分配权资产。根据本企业对合作公司有无重大影响或共同控制，上述 “剩余收益分配权资产” 可能是长期股权投资或者金融资产。如果具有重大影响或共同控制的，则你权益法核算，但在合作公司所享有的权益金额不是简单的净资产乘以 20%，而需根据合作协议约定的利润和剩余净资产分配方案计算。
后续新协议的签订导致的会计影响，需调整尚未开发土地的收益确认和剩余收益分配权资产的计量。